臺灣高等法院臺南分院民事裁定　94年度抗字第512號
抗告人　乙○○
相對人　甲○○
上列抗告人因與相對人間確定執行費用事件，對於中華民國94年
年10月25日臺灣臺南地方法院94年度執聲字第19號所為裁定，提
起抗告，本院裁定如下：
    主  文
抗告駁回。
抗告程序費用由抗告人負擔。
    理  由
一、按強制執行之費用，以必要部分為限，由債務人負擔；而前
    項費用，執行法院德命債權人代為預納；債權人因強制執行
    而支出之費用，得求償於債務人者，得準用民事訴訟法第九
    十一條之規定，向執行法院聲請確定其數額；強制執行法第
    二十八條第一項前段、第二項及第二十九條第一項分別定有
    明文。又法院依民事訴訟法第九十一條第一項確定之訴訟費
    用額，應於裁定送達之翌日起，加給按法定利率計算之利息
    ；復為民事訴訟法第九十一條第三項所明定。
二、相對人於原法院聲請意旨略以：相對人與抗告人間民國（下
    同）九十三年度新簡調字第二二號請求交還土地之民事事件
    ，已經原審法院以九十三年度執字第四一七三七號執行終結
    在案，相對人即債權人因強制執行而支出之費用，總計新台
    幣（下同）四萬零九百四十元，得求償於抗告人即債務人。
    為此聲請確定執行費用額，並提出臺灣臺南地方法院自行收
    納款項統一收據一紙、收據影本二紙及地政規費徵收聯單四
    份為證。原審法院調卷審查後，認抗告人應賠償相對人等之
    訴訟費用額，依本裁定後附計算書所載確定為二萬八千九百
    四十元；並以相對人因原審法院九十三年度新簡調字第二二
    號請求交還土地之民事事件所支出之聲請費四千元及測量費
    八千元（此部分未據抗告人不服而提起抗告），則應另向原
    審法院新市簡易庭聲請確定訴訟費用額。經核並無不當。
三、抗告意旨略以：原審法院九十三年度執字第四一七三七號屬
    專案處理案件，因此所執行費用應僅限抗告人所應返還土地
    之拆除與清除費用。本件拆除之編號Ｂ部分（地號為三六八
    ）小矮牆為相對人經拍買（定）該土地而取得，亦即歸相對
    人所有，抗告人並未占有、搭設，應不屬本件之執行範圍，
    自不在本件拆除與清除費用內予以計算。為此，依法提起抗
    告，求為廢棄原裁定云云；並提出臺南縣新化地政事務所複
    丈成果圖影本一份為證。惟經本院核閱臺灣臺南地方法院九
    十三年度新簡調字第二二號請求返還土地事件，抗告人與相
    對人於九十三年十一月一日在該院新市簡易庭調解時，雙方
    於達成協議之調解筆錄內容一，已明確記載：「相對人（即
    本件之抗告人）願於民國九十三年十一月二十日前將聲請人
    （即本件之抗日人，調解筆錄誤載為原告）所有坐落臺南縣
    安定鄉○○段第三六八號土地上，如附圖所示Ｂ部分面積三
    十九平方公尺及Ｃ部分面積五平方公尺之地上物拆除騰空交
    還聲請人，拆除費用由相對人負擔」等語（見原法院新簡聲
    字卷第七頁）；另經本院核閱抗告人所提出臺南縣新化地政
    事務所九十三年九月二十七日複丈成果圖（即前述調解筆錄
    所載之附表）影本所示（見本院卷第五頁），其中Ｂ部分即
    小虛線之小矮牆，Ｃ部分則為長虛線之鐵皮屋位置；亦即該
    二部分均在相對人所有之系爭土地上。並無抗告人所稱：編
    號Ｂ部分小矮牆為相對人經拍買（定）該土地而取得之情形
    或記載，且抗告人於前揭調解筆錄內亦未就此加以爭執；再
    徵諸抗告人對於如附圖所示Ｂ部分之小矮牆及Ｃ部分鐵皮屋
    均已拆除完畢之事實亦不爭，此外，抗告人復未能提出其他
    確切之證據足資證明或以實其說，自尚不能僅憑抗告人之陳
    述即遽採為有利於其之認定。另者，經本院核閱相對人所提
    之已支出訴訟費用等單據以察，其中拆除及清運費用二萬元
    、聲請強制執行費用一千六百四十元、地政測量規費四千八
    百元及警員差旅費二千五百元，均屬執行訴訟費用無誤，並
    有臺灣臺南地方法院自行收納款項統一收據一紙、收據影本
    二紙及地政規費徵收聯單二份在卷可憑（見原法院新簡聲卷
    第八、十一至十四頁），自堪認定。從而，原執行法院依相
    對人之聲請，依前開規定，確定抗告人應負擔之執行費用額
    為二萬八千九百四十元，並命抗告人自該裁定送達之翌日起
    ，加給按週年利率百分之五（即民法第二百零三條所定之法
    定利率）計算之利息，核無違誤。抗告人抗告意旨指摘原裁
    定確定之拆除小矮牆費用，不應由其負擔，而聲明請求廢棄
    原裁定，不能謂有理由，應予駁回。
四、據上論結，本件抗告為無理由，爰依強制執行法第三十條之
    一，民事訴訟法第四百九十五條之一第一項、第四百四十九
    條第一項、第九十五條及第七十八條，裁定如主文。
中　　華　　民　　國　　94　　年　　11　　月　　25　　日
                  民事第五庭    審判長法　官　張世展
                                      法　官　王浦傑
                                      法　官　蘇清恭
上為正本係照原本作成。
不得再抗告。
中　　華　　民　　國　　94　　年　　11　　月　　25　　日
                                      書記官  蕭奎璋
                                                 K
~F0
~T40
計算書：（新台幣）
一、聲請執行費用：一千六百四十元
二、拆除及清運費用：二萬元
三、地政測量規費：四千八百元
四、警員差旅費：二千五百元
合計：二萬八千九百四十元
